【裁判字號】    89,交訴,48
【裁判日期】    890728
【裁判案由】    肇事遺棄罪等
【裁判全文】
臺灣桃園地方法院刑事判決                          八十九年度交訴字第四八號
    公  訴  人    臺灣桃園地方法院檢察署檢察官
    被      告    甲○○
右列被告因肇事遺棄罪等案件，經檢察官提起公訴（八十九年度偵字第五一六八號）
，本院判決如左：
        主  文
甲○○服用酒類不能安全駕駛動力交通工具而駕駛，處有期徒刑貳月。又駕駛動力交
通工具肇事，致人死而逃逸，處有期徒刑壹年。又因過失致人於死，處有期徒刑柒月
。應執行有期徒刑壹年柒月。
        事  實
一、甲○○明知酒後不得駕車，竟於民國（下同）八十九年三月十七日二十三時許，
    在桃園縣中壢市服用啤酒，明知自己已酒醉達不能安全駕駛之程度，猶於八十九
    年三月十八日七時三十分許，駕駛車牌號碼ＫＣ─六０一六號自用小客車，沿桃
    園縣平鎮市○○路有平鎮往高山下方向行駛，途經桃園平鎮市○○路○段二七一
    號前時，本應注意汽車行駛時，駕駛人應注意車前狀況並隨時採取必要之安全措
    施及行經彎道應減速慢行，作隨時停車之準備，依當時之情況，又無不能注意之
    情形，竟疏於注意車前狀況及減速慢行，致其所駕駛之小客車衝撞行走路旁之沈
    宋六妹，致沈宋六妹受有胸、腹部鈍挫傷及內出血等傷害，當場不治死亡。鄧瑩
    隆旋電其友人乙○○（賴女部份另案偵查）駕駛ＲＹ─○七八八號自小客車前往
    搭載逃逸。嗣於同日上午十一時三十分許，在其位於桃園縣平鎮市○○街八八巷
    一六號住處，為警查獲。
二、案經台灣桃園地方法院檢察署檢察官相驗後偵查起訴。
        理  由
一、訊據被告甲○○固不諱言有於右揭時、地酒醉駕車及發生駕車打滑撞擊路旁電線
    桿等事實，惟矢口否認涉有前揭過失致死及肇事後逃逸等犯行，辯稱：伊不知撞
    上沈宋六妹，離去現場非逃逸云云。惟查：（一）公共危險部份：被告於事故發
    生後，雖經警測試其呼氣所含酒精成分測定值僅○‧四五毫克（換算血液中酒精
    濃度為○‧○九毫克），然依交通部運輸研究所七十九年八月對駕駛人之研究指
    出，血液中酒精濃度到達百分之○‧○八至百分之○‧一五時，對於駕駛之能力
    影響為：判斷力嚴重受到影響、體能與精神協調受損，駕駛之體能困難增加。對
    心裡行為之影響為：產生情緒異常現象，步伐不穩定、言語不清、反應惡劣、記
    憶及判斷力受損，精神處於錯亂狀態等，參以被告肇事當時遇轉彎路段竟仍高速
    行駛（依煞車痕及車輛衝撞樹木後毀損程度判斷），致無法及時反應而發生事故
    ，堪信其當時因服用酒類，已達不能安全駕駛動力交通工具之階段無訛。（二）
    過失致死及肇事逃逸部份：１、從道路交通事故調查報告表可以看出剎車痕跡，
    肇事車輛煞車後撞擊路旁之路樹及電線桿，且經本院到現場履勘，路樹及電線桿
    確實有遭撞擊之痕跡，此有履勘筆錄在卷可稽。２、從被告駕駛車輛撞擊毀損之
    情況，可知係被告之車輛撞擊路樹及電線桿，否則以被告車輛毀損之情況及路旁
    並無其他撞擊痕跡，可知撞擊路樹及電線桿之車輛，係屬被告所駕駛之自用小客
    車。３、被害人遭撞擊後係躺在電線桿與路樹之間，此有現場照片可稽，從照片
    可以很明顯的看出被害人躺在路旁；且路旁又有被害人所使用之推車，被告在肇
    事後，既然有四處尋看，豈可能於發覺手推車後，沒有懷疑為何手推車停放在該
    處，而沒有發覺躺在電線桿與路樹之間之被害人呢。４、此外本件車禍被害人沈
    宋六妹因本件車禍而死亡，亦經台灣桃園地方法院檢察署檢察官督同檢驗員相驗
    屬實，製有勘驗筆錄、相驗屍體證明書、驗斷書各一件在卷可憑，復有交通事故
    調查報告表一件、照片十一幀附卷可稽，綜上所述，被告所辯各節均係卸責之詞
    ，不足採信，被告犯行堪以認定，應依法論科。
二、按汽車駕駛人應注意，行經彎道，應減速慢行作隨時停車之準備；注意車前狀況
    ，隨時採取必要之安全措施，道路交通安全規則第九十三條第一項第四款、第九
    十四條第三項。查被告駕車沿桃園縣平鎮市○○路由平鎮市往高山下方向行駛，
    行經桃園縣平鎮市○○路二段二七一之一號前之彎道時，被告原應遵守上揭規定
    ，而依其智識能力及當時情形均無不能注意之情事，乃竟疏未注意，猶未注意車
    前狀況及彎道應減速慢行，致其所駕駛之小客車衝撞行走路旁之沈宋六妹，致沈
    宋六妹受有胸、腹部鈍挫傷及內出血等傷害，當場不治死亡。是被告行為顯有過
    失，且其過失行為與被害人沈宋六妹之死亡間顯有相當因果關係，其犯罪事證已
    臻明確，犯行應堪認定。
三、核被告甲○○所為，係犯刑法第二百七十六條第一項過失致死罪、同法第一百八
    十五條之三公共危險罪、同法第一百八十五條之四肇事逃逸罪。公訴人認被告係
    犯刑法第二百七十六條第二項業務過失致死，容有誤會，起訴法條應予變更，並
    此敘明。被告所犯上開三罪間，犯意各別，行為互異，應分論併罰。被告係汽車
    駕駛人，酒醉駕車，因而致人死亡，爰依道路交通管理處罰條例第八十六條第一
    項規定加重其刑。公訴人認被告所犯公共危險與過失致死二罪，係屬想像競合犯
    ，應從一重處段，容有誤會，並此敘明。爰審酌被告犯罪動機、目的、手段、所
    生之危害及犯後之態度等一切情狀，分別量處如主文所示之刑，並定其應執行之
    刑以示懲儆。
據上論斷，應依刑事訴訟法第二百九十九條第一項前段、第三百條，刑法第一百八十
五條之三、第一百八十五條之四、第二百七十六條第一項、第五十一條第五款，道路
交通管理處罰條例第八十六條第一項，罰金罰鍰提高標準條例第一條前段，判決如主
文。
本案經檢察官魏雯祈到庭執行職務。
中      華      民      國      八十九      年    七    月    二十八    日
                                臺灣桃園地方法院刑事第二庭
                                    法  官  張  益  銘
右正本證明與原本無異。
如不服本判決，應於判決送達後十日內向本院提出上訴狀( 應附繕本 )，上訴於
臺灣高等法院。
                              書記官   黃文琪
中        華        民        國   八十九   年   七   月    三十一    日
附論罪科刑依據之法條：
刑法第一百八十五條之三、第一百八十五條之四、第二百柒十六條第一項
刑法第一百八十五條之三
服用毒品、麻醉藥品、酒類或其他相關之物、不能安全駕駛動力交通工具而駕駛者，
處一年以下有期徒刑、拘役或三萬元以下罰金。
刑法第一百八十五條之四
駕駛動力交通工具者肇事，致人死傷而逃逸者，處六月以上五年以下有期徒刑。
刑法第二百七十六條第一項
因過失致人於死者，處二年以下有期徒刑、拘役或二千元（現已提高十倍為
二萬元）以下罰金。
從事業務之人，因業務上之過失犯前項之罪者，處五年以下有期徒刑或拘役
得併科三仟元（現已提高十倍為三萬元）以下罰金。


司法院資訊處製作；財團法人民間司法改革基金會備份。
